臺灣臺南地方法院刑事附帶民事訴訟判決
原　　告　　霹靂國際多媒體股份有限公司
法定代理人　黃文章
訴訟代理人　陳明慧
被　　 告　 黃楊淑鑾
上列被告因違反著作權法案件（100年度智簡上字第2號），原告
提起附帶民事訴訟，請求損害賠償，本院判決如下：
    主  文
被告應給付原告新臺幣貳拾萬元，及自民國一百年六月二十一日
起至清償日止按週年利率百分之五計算之利息。
本判決得假執行。
    事實及理由
一、原告聲明求為判決：(一)被告應賠償原告新臺幣（下同）200,
    000元，及自民國100年6月21日起至清償日止，按年息5%計
    算之利息。(二)願供擔保，請准宣告假執行。其主張除援引刑
    事卷證資料外，補充略以：被告黃楊淑鑾係址設臺南市○區
    ○○路193號之「力士影音光碟社」負責人，明知「霹靂布
    袋戲-梟皇論戰影集第1、2集」之布袋戲節目（下稱梟皇論
    戰影集第1、2集）為原告霹靂國際多媒體股份有限公司（下
    稱霹靂公司）專屬授權之視聽著作，未經原告霹靂公司之同
    意或授權，不得擅自意圖出租而重製於光碟，亦不得明知係
    侵害著作財產權之光碟重製物而出租，且明知其未經原告霹
    靂公司同意或授權重製梟皇論戰影集第1、2集，竟意圖出租
    ，基於以重製於光碟之方法侵害他人著作財產權之單一犯意
    決意，先於99年11月12日，至某不詳地點之「全家便利商店
    」處購買梟皇論戰影集第1、2集之正版片1片後，隨即返回
    力士影音光碟社，擅自以其所有之燒錄機，燒錄重製梟皇論
    戰影集第1、2集於光碟共8片，再以每片100元之價格，於99
    年11月12日在力士影音光碟社將重製之梟皇論戰影集第1、2
    集光碟片出租牟利，原告因此受有著作財產權之損害，以原
    告每集售價為1萬元為計算賠償金之參考，每集按1萬元酌定
    賠償金，爰依民法第184條、著作權法第88條第1項、第3項
    規定，請求損害賠償，因被告燒錄原告8片光碟，1片2集市
    值2萬元，這部分共計16萬元，另外原告管銷及宣傳計4萬元
    ，所以合計侵權金額為20萬元。
二、被告則以：就原告主張之事實無意見，並就原告之請求為認
    諾。
三、按附帶民事訴訟之判決，應以刑事訴訟判決所認定之事實為
    據，刑事訴訟法第500 條前段定有明文；又因犯罪而受損害
    之人，始得於刑事訴訟程序附帶提起民事訴訟，否則即不得
    提起，此觀刑事訴訟法第487 條第1 項之規定自明。又審理
    第23條案件之附帶民事訴訟，認為原告之訴不合法，或刑事
    訴訟諭知無罪、免訴或不受理者，應以判決駁回之；其刑事
    訴訟經裁定駁回者，應以裁定駁回原告之訴，智慧財產案件
    審理法第27條第1 項，亦有明文。
四、次按當事人於言詞辯論時為訴訟標的之捨棄或認諾者，應本
    於其捨棄或認諾為該當事人敗訴之判決，民事訴訟法第384
    條定有明文。本件原告訴之聲明業經被告於本院100年6月21
    日言詞辯論期日當庭承認原告之主張為有理由並為認諾，有
    該期日言詞辯論筆錄在卷可憑（見本院卷第48頁背面），爰
    依前揭規定，本於被告之認諾而為其敗訴之判決。
五、末按被告認諾之判決，法院應依職權宣告假執行，民事訴訟
    法第389條第1項第1款定有明文。本件原告勝訴，係本於被
    告之認諾而為原告勝訴之判決，應依職權宣告假執行。
據上論結，應依刑事訴訟法第502條第2項、第491條第10款，民
事訴訟法第389條第1項第1款，智慧財產案件審理法第27條第2項
，判決如主文。
中    華    民    國    100    年    7    月    19    日
                  刑事第八庭    審判長法  官  黃瑪玲
                                      法  官  林欣玲
                                      法  官  蔡奇秀
以上正本證明與原本無異。
如不服本判決應於收受送達後10日內向本院提出上訴書狀，其未
敘述上訴之理由者並得於提起上訴後10日內向本院補提理由書（
均須按他造當事人之人數附繕本）。
                                      書記官  蕭伊舒
中    華    民    國   100    年    7     月    19    日